---
title: "R Notebook"
output: html_notebook
---

1. Wczytanie danych z pliku case-study.xlsx.

2. Deklaracja typów zmiennych (por. arkusze "opis cech" i "opis wariantów cech").

3. Deklaracja schematu losowania (obiektu typu svydesign) na podstawie zbioru z arkusza "proba-losowa".

4. Porównanie rozkładów według zmiennych woj, klm, los oraz innych zmiennych (np. dochg) między próbą losową a nielosową.

5. Identyfikacja zmiennych, które mogą być związane z doborem próby nielosowej oraz zmienną celu (wydg).

Oszacowanie średnich wydatków korzystając z różnych estymatorów:
IPW
MI
DR

```{r}

library(readxl)
library(nonprobsvy)

```

Arkusze
```{r}

excel_sheets("data/case-study.xlsx")

```


```{r}

# PODZIELIĆ DOCHG NA GRUPY NP(0-500, 1000-2000)
random_sample <- read_excel("data/case-study.xlsx", sheet="proba-losowa")
random_sample$woj <- as.factor(random_sample$woj)
non_random_sample <- read_excel("data/case-study.xlsx", sheet="proba-nielosowa")
non_random_sample$woj <- as.factor(non_random_sample$woj)

```

```{r}

head(random_sample)
head(non_random_sample)

```


```{r}

random_sample$dochg_gr <- cut(random_sample$dochg, breaks = c(0, 1000, 2000, 3000, 4000, 38881.9), labels = c("0-1000", "1000-2000", "2000-3000", "3000-4000", "+4000"))

non_random_sample$dochg_gr <- cut(non_random_sample$dochg, breaks = c(0, 1000, 2000, 3000, 4000, 38881.9), labels = c("0-1000", "1000-2000", "2000-3000", "3000-4000", "+4000"))

jvs_svy <- svydesign(ids = ~ 1,  
                     weights = ~ weight,
                     strata = ~ warstwa,
                     data = random_sample)

```

```{r}

head(random_sample)
head(non_random_sample)

```

```{r}

levels(random_sample$dochg_gr)

```



Porównanie woj
```{r}

plot(random_sample$woj)
plot(non_random_sample$woj)

```

```{r}
rbind(
  summary(non_random_sample$dochg),
  summary(random_sample$dochg)
)
```


dochg a wydg
```{r}

plot(non_random_sample$wydg, non_random_sample$dochg)
plot(log(non_random_sample$wydg+21500), log(non_random_sample$dochg+21500))

```


Porównanie klm
```{r}

hist(random_sample$klm, col=rgb(0,0,1,1/4)) # czerwony
hist(non_random_sample$klm, col=rgb(1,0,0,1/4), add=TRUE)

```
Porównanie los
```{r}

hist(random_sample$los, col=rgb(0,0,1,1/4), ylim=c(0,6000)) # czerwony
hist(non_random_sample$los, col=rgb(1,0,0,1/4), ylim=c(0,6000), add=TRUE)


```


Porównanie dochg
```{r}

hist(random_sample$dochg, col=rgb(0,0,1,1/4), xlim=c(-1000, 10000), breaks=500, ylim=c(0,800)) # czerwony
hist(non_random_sample$dochg, col=rgb(1,0,0,1/4), xlim=c(-1000, 10000), breaks=500, ylim=c(0,800), add=TRUE)

```
Porównanie dochg_gr
```{r}

plot(random_sample$dochg_gr, col=rgb(0,0,1,1/4), ylim=c(0,5000)) # czerwony
plot(non_random_sample$dochg_gr, col=rgb(1,0,0,1/4), ylim=c(0,5000), add=TRUE)

```


IPW
```{r}

ipw <- nonprob(selection = ~woj+klm+los,
                    target = ~wydg,
                    svydesign = jvs_svy,
                    data = non_random_sample,
                    method_selection = "logit")

```

MI
```{r}

mi <- nonprob(data = non_random_sample,
                 outcome = wydg~woj+klm+los+dochg,
                 svydesign = jvs_svy,
                 method_outcome = "glm")

```

DR
```{r}

dr <- nonprob(data = non_random_sample,
                 outcome = wydg~woj+klm+los,
                 selection = ~ woj+klm+los,
                 svydesign = jvs_svy,
                 method_outcome = "glm")

```


```{r}

dr
mi
ipw

```
Interakcje

IPW
```{r}

ipw_int <- nonprob(selection = ~woj*klm*los+zut+d61,
                    target = ~wydg,
                    svydesign = jvs_svy,
                    data = non_random_sample,
                    method_selection = "logit")

```

MI
```{r}

mi_int <- nonprob(data = non_random_sample,
                 outcome = wydg~dochg,
                 svydesign = jvs_svy,
                 method_outcome = "nn")

```

DR
```{r}

dr_int <- nonprob(data = non_random_sample,
                 outcome = wydg~woj*klm*los+zut+d61,
                 selection = ~ woj*klm*los+zut+d61,
                 svydesign = jvs_svy,
                 method_outcome = "glm")

```


```{r}

dr_int
mi_int
ipw_int

```