---
title: "R Notebook"
output: html_notebook
---

```{r}

library(jsonlite)

```

Rozgrzewka

Wczytanie json z metal-api
```{r}

link <- "https://metal-api.dev/bands/184"
metal_json <- read_json(link)

```

Zliczenie elementów w album
```{r}
lengths(metal_json)

```

Ćwiczenie 2.

1. Nalezy wejść na stronę https://www.tvp.info/wybory-prezydenckie-2025
2. Znaleźć w źródle strony / networku dane będące podstawą wizualizacji danych exit poll
3. Wczytać je bezpośrednio do R/Python
4. Prześledzić strukturę, gdzie znajdują się dane (poniżej już zformatowane, takich nie znajdziecie tam)

```{r}

link_general <- "https://www.tvp.info/api/info/block?device=www&id=85815097"
general_json <- read_json(link_general)

```

```{r}

link_voivodeships <- "https://www.tvp.info/api/info/block?device=www&id=85816722"
voivodeships_json <- read_json(link_voivodeships)

```

```{r}

link_demographic <- "https://www.tvp.info/api/info/block?device=www&id=85815311"
demographic_json <- read_json(link_demographic)

```

```{r}

nawrocki_id <- 86916195
trzaskowski_id <- 86916217

```

Wyniki ogólne
```{r}

general_json$data$items[[1]]$data

```

Ćwiczenie 3.

1.  Stworzenie programu, który pobierze 100 ofert pracy z portalu KPRM
    gov pl (https://nabory.kprm.gov.pl/wyniki-naborow)

2.  Dla każdej oferty należy:
    -   nr ogłoszenia
    -   pobrać link
    -   tytuł
    -   urząd
    -   miejscowość
    -   datę publikacji
    
```{r}

library(rvest)

```

```{r}

kprm_link <- "https://nabory.kprm.gov.pl/wyniki-naborow?AdResult%5BpagesCnt%5D=100&AdResult%5BisAdvancedMode%5D=&AdResult%5Bsort%5D=1&AdResult%5Bid%5D=&AdResult%5Bid_institution%5D=&AdResult%5Bid_institution_position%5D=&search-button="

```


```{r}

doc <- read_html(kprm_link)

```

Numery ogłoszeń
```{r}

doc |> 
  html_nodes("div.row") |>
  html_nodes("span.id") |>
  html_text() -> numbers

numbers <- sapply(numbers, \(x) substr(x, 4, 9))
head(numbers, 5)

```

Linki ogłoszeń
```{r}

#//*[@id="searchResults"]/div[2]/ul/li[1]

doc |> 
  html_nodes("div.row") |>
  html_nodes("a.single") |>
  html_attr("href") -> links

head(links, 5)

```

Tytuły
```{r}

doc |> 
  html_nodes("div.row") |>
  html_nodes("strong.title") |>
  html_text() -> titles

head(titles, 5)

```

Urzędy, miejscowości i daty
```{r}

doc |> 
  html_nodes("div.row") |>
  html_nodes("div.r") |>
  html_nodes("b") |>
  html_text() -> data_to_process

head(data_to_process, 6)

```

```{r}

departments <- data_to_process[seq(from=1, to=length(data_to_process)-2, by=3)]
head(departments, 5)

cities <- data_to_process[seq(from=2, to=length(data_to_process)-1, by=3)]
head(cities, 5)

dates <- data_to_process[seq(from=3, to=length(data_to_process), by=3)]
head(dates, 5)

```

Połączenie danych
```{r}

df <- data.frame(
  Number=numbers,
  Link=links,
  Title=titles,
  Department=departments,
  City=cities,
  Date=dates
)

View(df)

```

Pętla po ogłoszeniach, żeby ściągnąć dane ze stron ogłoszeń
```{r}



```



