---
title: "Web-scraping"
author: "Maciej Beręsewicz"
format: 
  html:
    code-fold: true
    self-contained: true
    code-summary: "Show the code"
execute:
  message: false
  warning: false
---

# Pakiety

```{r}
library(rvest)
library(stringi)
library(xml2)
library(jsonlite)
```

## Archiwum pracuj.pl

```{r}
read_html("https://archiwum.pracuj.pl/archive/offers?Year=2021&Month=1&PageNumber=1") %>%
  html_nodes("div.offers_item_link_cnt") %>%
  html_nodes("span:first-child") %>%
  html_text() 
```

## Zadanie (na rozgrzewkę)

1. Proszę wejść na stronę: https://nabory.kprm.gov.pl
2. Proszę nacisnąć "szukaj" aby uzyskać dostęp do wszystkich ofert pracy.
3. Proszę zbadać strukturę strony
4. Proszę napisać program, który pobierze następujące informacje z wyświetlonych ogłoszeń:
    + link do ogłoszenia
    + numer ogłoszenia
    + datę umieszczenia ogłoszenia 
    + miejsce pracy ("Urząd")
5. Wynik proszę zapisać do ramki danych
    

## Bardziej zaawansowane przykłady

1. Pobieranie danych z zawartych w formacie `xml`
2. Pobieranie danych z zawartych w formacie `json`
3. "Dobieranie się" do ukrytych API (Zbadaj -> Network/Sieć)
4.  `read_html` vs `read_html_live` (przykład: Emperor (NOR) `https://www.metal-archives.com/bands/emperor/30`)

