---
title: "Kalibrowany estymator IPW"
format: 
  html:
    self-contained: true
    table-of-contents: true
    number-sections: true
editor: source
execute: 
  eval: true
  warning: false
  message: false
---

```{r}
library(nonprobsvy) ## wersja 0.2.1
```

```{r}
data(admin) ## próba nielosowa (S_A)
head(admin)
```

```{r}
data(jvs) ## próba losowa (S_B)
head(jvs)
```

```{r}
jvs_svy <- svydesign(ids = ~ 1,  
                     weights = ~ weight,
                     strata = ~ size + nace + region, 
                     data = jvs)
```

+ 1 źródło: próba nielosowa S_A (dane z CBOP)
+ 2 źródło: próba losowa S_B (dane z badania popyt na pracę)


Przykład 1: wyszukiwanie najbliższego sąsiada 

```{r}
mi_nn <- nonprob(data = admin,
                 outcome = single_shift ~ size,
                 svydesign = jvs_svy,
                 method_outcome = "nn")
mi_nn
```

Trochę zmienimy

```{r}
mi_nn2 <- nonprob(data = admin,
                 outcome = single_shift ~ size,
                 svydesign = jvs_svy,
                 method_outcome = "nn",
                 control_outcome = control_out(k = 5))
mi_nn2
```

Ćwiczenie:

- proszę dodać kolejne zmienne i sprawdzić jak zmieni sie wynik

```{r}
mi_nn3 <- nonprob(data = admin,
                 outcome = single_shift ~ size + private + nace + region,
                 svydesign = jvs_svy,
                 method_outcome = "nn",
                 control_outcome = control_out(k = 5))
```

```{r}
mi_nn2
mi_nn3
```


Przykład 2: wyszukiwanie najbliższego sąsiada po wartościach przewidywanych

```{r}
mi_pmm <- nonprob(data = admin,
                 outcome = single_shift ~ size,
                 svydesign = jvs_svy,
                 method_outcome = "pmm",
                 se = FALSE)
mi_pmm
```

```{r}
mi_pmm2 <- nonprob(data = admin,
                 outcome = single_shift ~ size,
                 svydesign = jvs_svy,
                 method_outcome = "pmm",
                 se = FALSE,
                 family_outcome = "binomial",
                 control_outcome = control_out(k = 5))
mi_pmm2 # prawdopodobieństwo, że przedsiębiorstwo ma wakat na jedną zmianę (przy określonym rozmiarze)
```

Ćwiczenie:

- proszę dodać kolejne zmienne i sprawdzić jak zmieni sie wynik

```{r}
mi_pmm3 <- nonprob(data = admin,
                 outcome = single_shift ~ size + private + nace + region,
                 svydesign = jvs_svy,
                 method_outcome = "pmm",
                 se = FALSE,
                 family_outcome = "binomial",
                 control_outcome = control_out(k = 5))
```

```{r}
mi_pmm2
mi_pmm3
```

```{r}
mi_nn3
mi_pmm3
```

