---
title: "Kalibrowany estymator IPW"
format: 
  html:
    self-contained: true
    table-of-contents: true
    number-sections: true
editor: source
execute: 
  eval: true
  warning: false
  message: false
---

```{r}
library(nonprobsvy) ## wersja 0.2.1
```

```{r}
data(admin) ## próba nielosowa (S_A)
head(admin)
```

```{r}
data(jvs) ## próba losowa (S_B)
head(jvs)
```

```{r}
jvs_svy <- svydesign(ids = ~ 1,  
                     weights = ~ weight,
                     strata = ~ size + nace + region, 
                     data = jvs)
```

+ 1 źródło: próba nielosowa S_A (dane z CBOP)
+ 2 źródło: próba losowa S_B (dane z badania popyt na pracę)


```{r}

nonprob(data = admin,
               outcome = single_shift ~ size + nace,
               selection = ~ size + nace,
               target = ~single_shift,
               svydesign = jvs_svy,
               method_outcome = "glm")

# outcome i selection - Double Robust Estimator
# outcome - Nearest Neighbor
# selection i target - Inclusion Probability Weighting

```


Przykład 1: doubly robust estimator z regresją liniową 

```{r}
mi_dr <- nonprob(data = admin,
                 outcome = single_shift ~ size + nace, # część modelowa
                 selection = ~ size + nace, # prawdopodobieństwo inkluzji (dla korekty)
                 svydesign = jvs_svy,
                 method_outcome = "glm")
mi_dr
```

Trochę zmienimy

```{r}
mi_dr2 <- nonprob(data = admin,
                 outcome = single_shift ~ size + nace,
                 selection = ~ size + nace,
                 svydesign = jvs_svy,
                 method_outcome = "glm",
                 family_outcome = "binomial")
mi_dr2
```

Ćwiczenie:

- proszę dodać kolejne zmienne i sprawdzić jak zmieni sie wynik

```{r}

mi_dr_1 <- nonprob(data = admin,
                 outcome = single_shift ~ size*private+region+nace,
                 selection = ~ size*private+region+nace,
                 svydesign = jvs_svy,
                 method_outcome = "glm")

```

```{r}

mi_dr2_1 <- nonprob(data = admin,
                 outcome = single_shift ~ size*private+region+nace,
                 selection = ~ size*private+region+nace,
                 svydesign = jvs_svy,
                 method_outcome = "glm",
                 family_outcome = "binomial")

```

```{r}

mi_dr_2 <- nonprob(data = admin,
                 outcome = single_shift ~ size+nace+private,
                 selection = ~ size+nace+private,
                 svydesign = jvs_svy,
                 method_outcome = "glm")

```

```{r}

mi_dr2_2 <- nonprob(data = admin,
                 outcome = single_shift ~ size+nace+private,
                 selection = ~ size+nace+private,
                 svydesign = jvs_svy,
                 method_outcome = "glm",
                 family_outcome = "binomial")

```

```{r}

rbind(
  extract(mi_dr_1),
  extract(mi_dr2_1),
  extract(mi_dr_2),
  extract(mi_dr2_2)
)

```

Dobór zmiennych metodą SCAD (wybranie istotnych POZIOMÓW zmiennych w przeciwieństwie do LASSO, gdzie wybiera się istotne ZMIENNE).
```{r}

mi_glm_cv <- nonprob(data = admin,
                 outcome = single_shift ~ size+private+nace+region,
                 svydesign = jvs_svy,
                 method_outcome = "glm",
                 family_outcome = "binomial",
                 control_inference = control_inf(vars_selection = T),
                 verbose = T)

```

```{r}

coef(mi_glm_cv)

```


```{r}

mi_glm <- nonprob(data = admin,
                 outcome = single_shift ~ size+private+nace+region,
                 svydesign = jvs_svy,
                 method_outcome = "glm",
                 family_outcome = "binomial")

```

```{r}

mi_glm_cv
mi_glm

```


